Pablo Gutiérrez Urrutia

ACERCA DE MI

+56984328855 pablo.gutierrez.u@gmail.com github.com/pablo_rmk

Egresado de la carrera de Química Ambiental, con 12 años de experiencia laboral en el área medioambiental, en labores de terreno y gestión, formando parte de importantes empresas como CENMA (Universidad de Chile), Odotech (Envirosuite) y ESS Consultores, prestando servicios por medio de ellas a otras empresas como Aguas Andinas, KDM, Ariztía, Viña San Pedro, entre muchas otras, de distintos rubros y a lo largo de todo Chile.

En la actualidad, decido aventurarme en el campo de la programación, para lo cuál decidí tomar el Bootcamp Desarrollador Full Stack Java Trainee, parte del programa Talento Digital (Sence). En este curso he podido adquirir conocimientos de forma intensiva, incluyendo, entre otros, programación en lenguaje Java, manejo de bases de datos (Oracle SQL), uso de framework Spring, entre otros.

HABILIDADES

Languages: JAVA, Python

IDE: Eclipse, SpringToolSuite, VS Code,

PyCharm

Inglés medio (escrito) y básico (hablado) Licencia de Conducir clases B y C

FORMACIÓN ACADÉMICA

2002 - 2008

LIC. EN CS. AMBIENTALES CON MENCIÓN EN QUÍMICA, QUÍMICA AMBIENTAL

UNIVERSIDAD DE CHILE Egresado

EXPERIENCIA LABORAL

2017 - 2021

CONSULTOR EN MEDIO AMBIENTE

ESS CONSULTORES LTDA.

Funciones: Visitas a terreno, determinación de fuentes de emisión, asistencia en campañas de olfatometría, estimación de emisiones de fuentes, elaboración de informes de modelación de olores molestos, trato con clientes, entre otras.

2015 - 2017

PANELISTA DE OLORES / MONITOREO AMBIENTAL

ODOTECH (Envirosuite)

Funciones: Ejecutar monitoreo de olores en distintas empresas, ya sea en forma individual, como parte de un equipo de panelistas, y/o como líder o supervisor del equipo.

Registro de variables meteorológicas, determinación sensorial de la presencia de olores molestos, elaboración de informes de monitoreo, realizar programación de la actividad, logística, entre otras.

Septiembre de 2014

OPERADOR EN TERRENO

BUREAU VERITAS CHILE

Funciones: Asistir en las labores de lanzamiento de radiosondas meteorológicas y registro de información.

Apoyo en conducción, traslado y armado de equipos, preparación y lanzamiento de radiosondas, operación de software pra obtención de datos meteorológicos.

2009 - 2017

PANELISTA DE OLORES / MONITOREO AMBIENTAL

CENTRO NACIONAL DEL MEDIOAMBIENTE

Funciones: Ejecutar el monitoreo de olores para Aguas Andinas. Registro de variables meteorológicas, determinación sensorial de la presencia de olores molestos, elaboración de informes diarios de monitoreo, entre otras.

CURSOS

Enero - Marzo de 2022

Introducción a la Programación en Python I

Dictado por P. Universidad Católica de Chile vía Coursera

Marzo - Julio de 2022

Desarrollador Full Stack Java Trainee

Dictado por Edutecno para Talento Digital, Sence.

HOBBY

- RecitalesLeerSeries
- Videojuegos
 Estadio